臺灣新北地方法院三重簡易庭民事裁定
　　　　　　　　　　　　　　　　　　 110年度重救字第38號
聲　請　人　張育銓　　現於法務部矯正署東成技能訓練所執行

相　對　人　吳長壽　
 
上列聲請人與相對人間請求確認本票債權不存在事件，聲請人聲
請訴訟救助，本院裁定如下：
    主  文
准予訴訟救助。
    理  由
一、按當事人無資力支出訴訟費用者，法院應依聲請，以裁定准
    予訴訟救助。但顯無勝訴之望者，不在此限。無資力支出訴
    訟費用之事由，應釋明之。釋明事實上之主張者，得用可使
    法院信其主張為真實之一切證據。但依證據之性質不能即時
    調查者，不在此限。民事訴訟法第107條、第109條第2項、
    第284條分別定有明文。又當事人無資力支出訴訟費用者，
    固得聲請訴訟救助，然所謂無資力係指窘於生活，且缺乏經
    濟信用者而言（最高法院18年抗字第260號、43年臺抗字第
    152判例意旨參照）。此項請求救助之事由，應釋明之，而
    所謂釋明，係指當事人提出法院得以即時調查使法院信其主
    張為真實之一切證據而言（最高法院72年度台抗字第556號
    裁判意旨參照）。再法院調查聲請人是否無資力支出訴訟費
    用，專就聲請人提出之證據為之，如聲請人並未提出證據，
    或依其提出之證據，未能信其無資力支出訴訟費用之主張為
    真實，即應將其聲請駁回，並無依職權調查或定期命補正之
    必要（最高法院26年滬抗字第34號判例意旨參照）。申言之
    ，若非取給於自己或共同生活親屬基本生活之費用不能支出
    訴訟費用，且無籌措款項以支出訴訟費用之信用技能，即難
    謂為無資力支出訴訟費用。
二、本件聲請意旨略以：聲請人現於監所執行中，無法取得財產
    所得，實無資力支出訴訟費用，爰聲請訴訟救助等語。
三、經查，本件聲請人現在法務部矯正署東成技能訓練所執行中
    ，並無資力支出訴訟費用乙節，業據提出本院110年度重簡
    字第1738號起訴書，並載有法務部矯正署東成技能訓練所收
    狀戳，經本院查閱屬實，另經調閱聲請人109年稅務電子閘
    門財產所得調件明細，審核結果認聲請人確無資力支出訴訟
    費用，聲請人已釋明其無資力支出訴訟費用之主張為真實，
    已符合無資力之要件。又聲請人所提之本案訴訟係主張相對
    人吳長壽持有聲請人張育銓於民國106年3月25日簽發之票號
    TH 0000000號本票，兩造並無債權債務關係且否認系爭本票
    簽名之真正性，此情尚待法院調查及辯論，始能知悉其勝負
    之結果，要難認為顯無理由。綜上，聲請人聲請訴訟救助，
    依上揭法律規定，並無不合，應予准許。
四、依民事訴訟法第95條、第78條，裁定如主文。
中    華    民    國   110    年    10    月    19    日
                  臺灣新北地方法院三重簡易庭
                      法      官  彭松江
以上為正本係照原本作成。
如不服本裁定，應於送達後10日內，向本院提出抗告狀並表明抗
告理由，如於本裁定宣示後送達前提起抗告者，應於裁定送達後
10日內補提抗告理由書（須附繕本），並繳納抗告費新臺幣1000
元。
中    華    民    國   110    年    10    月    19    日
                     書  記  官  許雁婷